【裁判字號】    95,訴緝,420
【裁判日期】    950811
【裁判案由】    毒品危害防制條例
【裁判全文】
臺灣臺中地方法院刑事判決             95年度訴緝字第420號
公  訴  人  台灣台中地方法院檢察署檢察官
被      告  甲○○
                    現於台中看守所羈押中
上列被告因違反毒品危害防制條例案件，經檢察官提起公訴（94
年度毒偵字第1498號、94年度毒偵字第2417號），被告於準備程
序中就被訴事實為有罪之陳述，受命法官於聽取當事人之意見後
，本院合議庭裁定由受命法官獨任進行簡式審判程序，判決如下
：
    主    文
甲○○連續施用第一級毒品，累犯，處有期徒刑壹年。扣案第一
級毒品壹包（淨重零點壹貳公克、空包裝重零點肆零公克）沒收
銷燬之。
    犯罪事實
一、甲○○前於民國89年間，因施用毒品案件，經本院裁定送強
    制戒治，於90年11月1日停止戒治出監，並經本院以90年訴
    字第60號判處有期徒刑1年3月確定，於92年5月17日縮短刑
    期執行完畢，詎甲○○仍不知悔改，於上開強制戒治完畢後
    5年內，復基於施用第一級毒品海洛因之概括犯意，自93年5
    月間某日起至94年4月14日13時止，連續在台中縣豐原市○
    ○街377巷8號其住處及豐原市社皮公園內公廁等處，以針筒
    注射之方式，施用海洛因多次。嗣為警分別於：94年1月
    14 日15時50分許，在台中縣豐原市○○街與育仁街口查獲
    。94年4月15日22時許，在台中縣豐原市○○路114巷42弄
    5 號查獲，並扣得第一級毒品海洛因1包（淨重0.12公克，
    空包裝重0.40公克）。
二、案經台中縣警察局豐原分局報請台灣台中地方法院檢察署檢
    察官偵查起訴。
    理  由
一、上開揭犯罪事實，業據被告甲○○於偵訊、本院行準備程序
    及審理中坦承不諱，且被告為警查獲後，先後2次經採集尿
    液送請銓昕科技股份有限公司檢驗結果，均呈嗎啡陽性反應
    ，有濫用藥物尿液檢驗報告3紙在卷可參（豐警刑字第09400
    01348號卷第4頁、同上卷第10頁、94年度毒偵字第2417號卷
    宗第27頁），另有海洛因1包扣案足稽，經送法務部調查局
    鑑定結果，確含海洛因成分，淨重0.12公克，空包裝重0.40
    公克，有該局調科壹字第120016089號鑑定報告在卷可稽（
    本院卷第37頁），是被告自白施用海洛因之犯行堪予採信。
    又被告於89年間，因施用毒品案件，經本院裁定送強制戒治
    ，於90年11月1日停止戒治出監，並由本院以90年訴字第60
    號判處有期徒刑1年3月確定等情，有台灣高等法院被告前案
    紀錄表附卷可佐。被告於強制戒治執行完畢釋放後，5年內
    再犯施用毒品罪，事證明確，其犯行洵堪認定，自應依法論
    科。
二、論罪科刑部分：
  (一)核被告所為，係犯毒品危害防制條例第10條第1項之施用第
    一級毒品罪。被告施用海洛因前之持有海洛因之低度行為，
    應為其施用之高度行為所吸收，不另論罪。
  (二)按行為後法律有變更者，適用行為時之法律；但行為後之法
    律有利於行為人者，適用最有利於行為人之法律，刑法第2
    條第1項定有明文。查被告行為後，刑法第56條連續犯之規
    定，業於94年1月7日修正公布刪除，並於95年7月1日施行；
    被告之犯行，因行為後新法業已刪除連續犯之規定，此刪除
    雖非犯罪構成要件之變更，但顯已影響行為人刑罰之法律效
    果，自屬法律有變更，而刑法修正之後，原屬連續犯之數個
    犯罪行為，依新法應數罪併罰，比較修正前之規定，可依裁
    判上一罪論處，顯然修正前之規定較有利於被告，如仍依修
    正後之規定，對於被告極為不利，從而，本件被告於刑法修
    正施行前所犯之數次施用第一級毒品罪，時間緊接，犯罪構
    成要件相同，顯係基於概括之犯意反覆為之，依裁判時之新
    法第2條第1項比較之結果，以舊法較有利於行為人，應依修
    正前刑法第56條之規定，逕以連續施用第一級毒品罪論處，
    並依法加重其刑。
  (三)查被告行為後，刑法第47條亦經修正公布，被告有如犯罪事
    實欄所示刑案之執行情形，此有臺灣高等法院被告前案紀錄
    表1份附卷可稽，其於有期徒刑執行完畢後5年以內再故意犯
    本件有期徒刑以上之罪，不論依修正前之刑法第47條，或修
    正後之刑法第47條第1項之規定，均構成累犯，對被告而言
    並無有利或不利之情形，應逕依修正前之刑法第47條，論以
    累犯，並依法加重其刑，並遞加重之。
  (四)爰審酌被告經歷觀察勒戒之處遇措施後，猶未能深切體認毒
    品危害己身之鉅，及早謀求脫離毒害之道，反而於出所後伺
    機再犯，未見有何收斂、警惕之意，足徵被告依賴毒品至深
    ，自有使其接受相當時期監禁以敦化性情之必要，惟念及被
    告於法院審理時尚能坦承犯行，且施用毒品固戕害個人健康
    至深，然就他人權益之侵害仍屬有限，及其犯罪目的、手段
    、智識程度等一切情狀，量處如主文所示之刑，並諭知易科
    罰金之折算標準，以示懲儆。
  (五)扣案之第一級毒品海洛因1包（淨重0.12公克，空包裝重0.
    40公克，空包裝與毒品已無從析離，應認屬毒品之一部分）
    ，係毒品危害防制條例第2條第2項第1款所定之第一級毒品
    ，為違禁物，應依同條例第18條第1項前段之規定，沒收銷
    燬之。
據上論斷，應依刑事訴訟法第273條之1第1項、第299條第1項前
段，毒品危害防制條例第10條第1項、第18條第1項前段，刑法第
2條第1項、第11條、修正前刑法第47條、第56條，判決如主文。
本案經檢察官乙○○到庭執行職務。
中    華    民    國    95    年    8     月    11    日
                      刑事第二庭  法  官  陳姵君
右正本證明與原本無異。
如不服本判決，應於送達後十日內向本院提出上訴狀（須附繕本
），上訴於臺灣高等法院臺中分院。
                                  書記官  莊金屏
中    華    民    國    95    年    8     月    11    日
附錄所犯法條：
毒品危害防制條例
第十條第一項：施用第一級毒品者，處六月以上五年以下有期徒
刑。
第十條第二項：施用第二級毒品者，處三年以下有期徒刑。


司法院資訊處製作；財團法人民間司法改革基金會備份。
